---
title: "Egzaminas2"
output: html_document
author: "Emilija Rudytė"
date: "2017-01-20"
---

##2 Užduotis:

Tarkime $X_1$ ir $X_2$ yra nepriklausomi, $X_1 \sim N(3, 2)$, $X_2 \sim N(-1, 3)$ ir $X = X_1 + X_2$.

a) Raskite $X$ teorinį skirstinį. Išbrėžkite tankio grafiką. Pastaba: labai naudinga savybė, kad dviejų natūraliųjų dydžių suma taip pat yra natūralusis dydis.

b) Sugeneruokite $X$ imtį ($N=10000$) pagal pateiktą $X$ apibrėžimą.

c) Palyginkite sugeneruotą $X$ empirinį skirstinį su teorinį skirstiniu. Palyginimui pateikite tankių grafikus ir skirstinių charakteristikas (vidurkį, medianą ir standartinį nuokrypį).

d) Raskite teorinę įvykio $|X| > 2$ tikimybę (konkreti neatsitikinė konstanta).

e) Įvertinkite įvykio $|X| > 2$ tikimybę naudojantis Monte-Carlo metodu.

*Randame $X$ teorinį skirstinį ir išbrėžiame tankio grafiką. Sugeneruojame $X$ imtį, kai $N=10000$, pagal pateiktą $X$ apibrėžimą:*
```{r}
X1 = rnorm(10000, mean = 3, sd = sqrt(5))
X2 = rnorm(10000, mean = -1, sd = sqrt(3))
X1X2 = X1+X2
plot(density(X1X2), main = "Tankio grafikas", xlab = "X", ylab = "Dažnis")
plot(X1, dnorm(X1, mean = 2, sd = sqrt(5)))
lines(density(X1X2), col = 3)
```  

*Palyginkite sugeneruotą $X$ empirinį skirstinį su teorinį skirstiniu. Palyginimui pateikite tankių grafikus ir skirstinių charakteristikas (vidurkį, medianą ir standartinį nuokrypį):*
```{r}
mean(X1X2)
sd(X1X2)
median(X1X2)
prob <- pnorm(-2, mean = 2, sd = sqrt(5))+pnorm(2, mean = 2, sd = sqrt(5), lower.tail = FALSE)
prob
```

*Raskite teorinę įvykio $|X| > 2$ tikimybę (konkreti neatsitikinė konstanta):*
```{r}
empirical <- function(){
  X3<-rnorm(10000, mean = 3, sd = sqrt(2))
  X4<-rnorm(10000, mean = -1, sd = sqrt(3))
  x=X3+X4
  i = (x > 2) | (x < -2)
  emp = sum(i)/10000
    return(emp)
}
```

```{r}
empirical()
z <- replicate(10000, empirical())
```

```{r}
mean(z)
```

Source:

http://www.r-tutor.com/elementary-statistics/quantitative-data/histogram


