---
title: "task10"
output: html_document
---

Uzduotis skirta ismokti tikrinti paprasta statistine hipoteze ir suprasti jos rezultatus.

a) Tegul $x_1, ..., X_{100} \sim N(1, 2)$. Susigeneruokite tokia imti ir patikrinkite nuline hipoteze, kad $H_0: \mu=1$, su alternatyva, kad $\mu\neq 1$. Tam rekalinga funkcija t.test. Detaliai paaiskinkite ka reiskia funkcijos isvestyje pateikti skaiciai.

b) Kartokite a) dalies generavima daug kartu (pvz.10^4) ir suskaiciuokite kiek atveju buvo atmesta nuline hipoteze? Isreiskite si skaiciu procentais. Kokia isvada galite padaryti?

Sprendimas:

a)
```{r, eval=FALSE, include=TRUE}
t.test.twoTails <- function(a, mu1, alpha)
{
  t.stat <- abs((mean(a) - mu1)) / (sqrt(var(a) / length(a)))
  dof <- length(a) - 1
  t.critical <- qt(1-alpha/2, df= dof) #Es alpha 0.05 -> -1.9599 (df=Inf)
  p.value <- 2*(1-pt(t.stat, df= dof))
  
  if(t.stat >= t.critical)
  {
    print("Atmesti H0")
  }
  else
  {
    print("Priimti H0")
  }
  print('T statitika')
  print(t.stat)
  print('T kritine reiksme')
  print(c(-t.critical,t.critical))
  print('P reiksme')
  print(p.value)
  print("#####################")
  
  return(t.stat)
}

t.test.twoTails(dataa, 73, 0.05)
```

a) 2 var.
```{r}
var1 <- rnorm(100,mean=1, sd=sqrt(2))
t.test(var1, mu=1)

```
P-reiksme - p-value reiskia tikimybe, ar bus atmesta nuline hipoteze. Siuo atveju reiksmingumo lygmuo yra 0,05. Nuline hipoteze atmetame, jei p-reiksme < 0,05. Siame teste nuline hipoteze miu=1 neatmetama.

Pagal 95% pasikliautina intervala, i ji patenka reiksme miu=1, tai tuomet nuline hipoteze neatmetama.

b)
```{r}
funkcija <- function() {
  var1 <- rnorm(100, mean=1, sd=sqrt(2))
  ttest <- t.test(var1, mu=1)
  return(ttest$p.value < 0.05)
}

var2 <- replicate(10^4, funkcija())
mean(var2)
```
5% buvo atmesta nuline hipoteze. Kadangi hipoteze tikrinom su reiksmingumo lygmeniu 0.05, tai tikimybe atmesti teisinga nuline hipoteze yra 0.05.

source: 

https://www.r-bloggers.com/hypothesis-testing-on-normally-distributed-data-in-r/