---
title: "task10"
output: html_document
---

Uzduotis skirta ismokti tikrinti paprasta statistine hipoteze ir suprasti jos rezultatus.

a) Tegul $x_1, ..., X_{100} \sim N(1, 2)$. Susigeneruokite tokia imti ir patikrinkite nuline hipoteze, kad $H_0: \mu=1$, su alternatyva, kad $\mu\neq 1$. Tam rekalinga funkcija t.test. Detaliai paaiskinkite ka reiskia funkcijos isvestyje pateikti skaiciai.

b) Kartokite a) dalies generavima daug kartu (pvz.10^4) ir suskaiciuokite kiek atveju buvo atmesta nuline hipoteze? Isreiskite si skaiciu procentais. Kokia isvada galite padaryti?

SPRENDIMAS:

a) 
```{r}
var1 <- rnorm(100,mean=1, sd=sqrt(2))
t.test(var1, mu=1)

```
P-reiksme - p-value reiskia tikimybe, ar bus atmesta nuline hipoteze. Siuo atveju reiksmingumo lygmuo yra 0,05. Nuline hipoteze atmetame, jei p-reiksme < 0,05. Siame teste nuline hipoteze miu=1 neatmetama.

Pagal 95% pasikliautina intervala, i ji patenka reiksme miu=1, tai tuomet nuline hipoteze neatmetama.

b)
```{r}
funkcija <- function() {
  var1 <- rnorm(100, mean=1, sd=sqrt(2))
  ttest <- t.test(var1, mu=1)
  return(ttest$p.value < 0.05)
}

var2 <- replicate(10^4, funkcija())
mean(var2)
```
5% buvo atmesta nuline hipoteze. Kadangi hipoteze tikrinom su reiksmingumo lygmeniu 0.05, tai tikimybe atmesti teisinga nuline hipoteze yra 0.05.

source: 

https://www.r-bloggers.com/hypothesis-testing-on-normally-distributed-data-in-r/

