---
title: "Egzaminas"
output: html_document
author: "Emilija Rudytė"
date: "2017-01-20"
---
##1 Užduotis:

Suraskite x vidukio ir standartinio nuokrypio įverčius.

Raskite x išskirtis. Šioje užduotyje, išskirtimis laikome reikšmes, kurios nepakliūna į intervalą

[X¯−3sd^;X¯+3sd^].

Čia X¯X¯ ir sd^sd^ atitinkamai žymi vidukio ir standartinio nuokrypio įverčius. Atsakymui pateikite ir reikšmes, ir atitinkamus reikšmių indeksus.

Pašalinkite rastas išskirtis iš x vektorius ir nubrėžkite atnaujinto x histogramą.

*Sugeneruokime $x$ su pateiktu R kodu:*
```{r}
set.seed(1234567890)
x <- rnorm(5000)
```

*Ieškome $x$ vidurkio ir standartinio nuokrypio įverčius:*
```{r}
mean(x)   #vidurkis
sd(x)     #standartinis nuokrypis
```

*Rasime išskirtis, reikšmes, kurios nepakliūa į intervalą $[X¯−3sd^];X¯+3sd^]$:*
```{r}
m <- mean(x)   #pasižymime vidurkį m
s <-sd(x)      #pasižymime standartinį nuokrypį s

i <- which((x < m - 3*s) | (x > m + 3*s))   #su funkcija which atrenkam išskirtis
i                                           
ats <- x[i]                                 #pasižymime rastas reikšmes ats
names(ats) = i                              #pavadinimai priskiriami indeksams
```

*Pa6aliname rastas išskirtis iš vektoriaus x ir išbrėžiame histogramą:*
```{r}
newi <- x[-i]                                               #rastas išskirtis panaikiname iš vektoriaus x 
hist(newi, main = "Histograma",  xlab="x", ylab = "Dažnis") #išbraižome histogramą
```

Sources:

http://www.statmethods.net/graphs/density.html








