---
title: "task6"
output: html_document
---
##Uzduotis: sutvarkyti faila ir atsakyti i klausimus
##Svarbiausi klausimai:
```{r setup, include=FALSE}
knitr::opts_chunk$set(echo = TRUE)
```
##
####Nuskaitom faila
```{r}
my.data <- read.csv(file="https://raw.githubusercontent.com/1vbutkus/Econometrics1/master/task6/R_programing_swirlResults.csv")
```
##

####Patikrinam duomenu tipus
```{r}
for(i in 1:ncol(my.data)){
class(my.data[ ,i])
}
sapply(my.data, class)
```
##
####Pakeiciam netinkamus duomenu tipus (siuo atveju datos)
```{r}
my.data <- transform(my.data, sysTime = as.POSIXlt(sysTime), datetime = as.POSIXlt(datetime))
```
##
####Isvalom nuo nereikalingu eiluciu (panaikinam vartotojus: "aaa", "1vbutkus", "testas")
```{r}
my.data <- my.data[18:7922,1:14]
a=my.data[!(my.data$user=="1vbutkus" | my.data$user=="aaa" | my.data$user=="testas"),]
```
##
####Kadangi kai kurie atliko uzduotis skirtingais vardais, juos pervadinsim i viena varda
```{r}
my.data$user[my.data$user=="gyse"] <- "gyse3054"
my.data$user[my.data$user=="rokasalek"] <- "rokasaleks"
my.data$user[my.data$user=="Juste" | my.data$user=="ju" | my.data$user=="j"] <- "juste"
```
##
####Patikrinam ar duomenys dubliuojasi
```{r}
table(duplicated(my.data))
```
##
####Patikrinam kiek skipino
```{r}
table(a[a$skipped==TRUE,7])
```
##
####Panaikinam tuos, kurie skipino
```{r}
ner <- with(my.data, which(skipped =="TRUE"))
beskipo <- my.data[ner,] 
users <- unique(beskipo$user) 

ner <- with(my.data, which(is.element(my.data$user, users) =="TRUE"))
beskipo <- my.data[-ner,] 
unique(beskipo$user) 
```
##
####Sudarome lentele is likusiu studentu
```{r}
c=a[(a$user=="aipe00" | a$user=="edba2903" | a$user=="emru3000" | a$user=="MildaPie" | a$user=="simona1234" | a$user=="zagnyte"),]
```
##
####Sudarome lentele vardu ir pamoku be besidubliuojanciu duomenu
```{r}
 d=data.frame(c$user, c$lesson_name)
 d2=d[!duplicated(d), ]
```
##
####Tikrinam, ar visi like studentai padare visas pamokas
```{r}
    table(d2[,1])
```
##
Lieka tik geriausi, kurie atliko viska ir neskipino: aipe00, emru3000, simona1234, zagnyte
##
####Sudarome lentele, kurioje yra studentai neatlike visu uzduociu
```{r}
skip=a[!(a$user=="aipe00" | a$user=="emru3000" | a$user=="simona1234" | a$user=="zagnyte"),]
```
##
####Kiek kurie studentai atsake klausimu
```{r}
skip1=data.frame(skip$user, skip$lesson_name)
skip2=skip1[!duplicated(skip1), ]
table(skip2[,1])
```
##
####Kiek kurie studentai praleido klausimu
```{r}
table(skip[skip$skipped==TRUE,7])
```
##
##Kiti idomus klausimai:
##
####Paliekam lentele triju stulpeliu: user, takeTime, lesson_name bei isimam besikartojancius duomenis
```{r}
time <- my.data[,c(3,6,7,9,13)]
time2 <- my.data[,c(7,9)]
dup <- which(duplicated(time2), TRUE)
time <- time[-dup,]
tikrasLaikas <- round(difftime(time$sysTime, time$datetime, units="mins"))
time <- cbind(time, tikrasLaikas)
```
##
####Apskaiciuojam kiek vidutiniskai uztrunka atlikti uzduoti
```{r}
pamokos <- split(time, f=time$lesson_name)
laikas <- sapply(pamokos, function(x) round(mean(x$tikrasLaikas), 2))
sort(laikas)
```
##
####Panaikinam eilutes, kur studentu pazymetas laikas virsija valanda, kad gautume tikslesnius duomenis
```{r}
ner <- with(time, which(time$tikrasLaikas>60))
time <- time[-ner, ]
pamokos <- split(time, f=time$lesson_name)
uztruko <- sapply(pamokos, function(x) round(mean(x$tikrasLaikas), 2))
sort(uztruko)
```
##
####Apskaiciuokime skirtuma tarp pazymeto laiko ir tikslaus laiko
```{r}
skirtumas <- abs(time$takeTime - time$tikrasLaikas)
mean(skirtumas)
```
##
Atsakymas: Skirtumas ~7min
##
####Sunkiausios uzduotys
```{r}
head(sort(laikas, decreasing=TRUE))
```
##
####Pagal praleistu klausimu bei klaidingu bandymu skaiciu
```{r}
ner <- with(my.data, which(skipped =="TRUE"))
my.data2 <- my.data[ner,] 
head(sort(table(my.data2$lesson_name), decreasing=TRUE))

ner <- with(my.data, which(correct =="FALSE"))
my.data2 <- my.data[ner,] 
head(sort(table(my.data2$lesson_name), decreasing=TRUE))
```
##
Atsakymas: "FUnctions", "Workspace and Files"
##
###Reference
https://www.datacamp.com/community/tutorials/15-easy-solutions-data-frame-problems-r#gs.rBFL8ok

http://stackoverflow.com/questions/4862178/remove-rows-with-nas-missing-values-in-data-frame

www.youtube.com

Agnes ir Simonos pagalaba