---
title: "task2"
output: html_document
---
#Random variable challenge

Tarkime, kad ridenami trys taisyklingi standartiniai losimo kauliukai. Fiksuojama iskritusiu akuciu suma, pazymekime si atsitiktini dydi $S$.

1.Atlikite Monte-Carlo modeliavima sugeneruodami $S$ atsitiktinio dydzio nepriklausomas realizacijas $S_1$, $S_2$, ..., $S_n$. Cia $n=10^5$.

2.Raskite teorini $S$ skirstini, t.y. kiekvienai galimai $S$ reiksmei raskite pasirodymo tikimybe.

3.Is sugeneruotos imties, padarykite santykiniu dazniu lentele ir gautas reiksmes palyginkite su teorinemis tikimybemis. Palyginimui pateikite grafika ir lentele, taip, kad butu patogu lyginti gautus rezultatus.

4.Suskaiciuokite teorini $S$ vidurki ir dispersija. Padarykite grafikus, kuriuose matytusi, kaip didejant $n$ minetu charakteristiku ivertiniai arteja i teorines reiksmes.

```{r, include=FALSE}
library(prob)
```

###Remiantis Monte Carlo modeliavimu
```{r}
library(prob)
n = 10^5
S <-replicate(10^5, sum(sample(1:6, size = 3, replace = TRUE)))
sum(sample(1:6, size = 3, replace = TRUE))
```

###Teorinis skirstinys
```{r}
St <- rolldie(3, nsides = 6, makespace = TRUE)
St <- addrv(St, sum = X1 + X2 + X3)
Steor <- marginal(St, vars="sum")
Steor
```

###Tankis ir santykinis daznis ir ju palyginimas
```{r}
cbind(as.data.frame(table(S)/n), Steor)
plot(table(S)/10^5, xlab="Sum", ylab="Prob")
lines(Steor, col=2)
```

###Vidurkis ir dispersija
```{r}
TVid <- sum(Steor$probs * Steor$sum)
TVid
TDis <- sum((Steor$probs * (Steor$sum-TVid)) * (Steor$probs * (Steor$sum-TVid)))
TDis
```

###Grafikai
```{r}
plot(cumsum(S)/1:n, type="l", xlab="n", ylab = "S / n", main="Vidurkio artejimas i teorini")
abline(h=TVid, col=2)
a=S*0
for(i in 1:10000){
  
  a[i]=var(S[1:i])
  
}

plot(a[1:10000], type="l", xlab="n", ylab="varS", main="Dispersijos artejimas i teorine")
abline(h=TDis, col=2)
```

###Sources

https://cran.r-project.org/web/packages/IPSUR/vignettes/IPSUR.pdf

http://ditraglia.com/Econ103Public/Rtutorials/Rtutorial4.html

https://cran.r-project.org/web/packages/prob/vignettes/prob.pdf

Paskutineje uzduoties dalyje remiausi Simonos ikeltu darbu.
